【裁判字號】    91,交聲,524
【裁判日期】    920225
【裁判案由】    聲明異議
【裁判全文】
臺灣高雄地方法院交通事件裁定                    九十一年度交聲字第五二四號
    原處分機關  交通部公路總局高雄區監理所
    異  議  人
    即受處分人  甲○○
右列受處分人因違反道路交通管理處罰條例案件，對於交通部公路局高雄區監理所九
十一年八月二十六日所為之處分（原處分：高監五字第裁八○—Ｚ00000000
號），聲明異議，本院裁定如左：
    主  文
異議駁回。
    理  由
一、本件聲明異議意旨略以：異議人即受處分人甲○○於民國九十一年七月四日凌晨
    零時三十六許，駕駛ＶＪ─九二四五號自用小客車，在國道十號高速公路東向三
    公里五百公尺處，經設站管制之員警攔停，警員僅表示要看行車執照及駕駛執照
    ，異議人下車詢問有何事情，警員才表示異議人超速，時速為一百十七公里，惟
    異議人所駕駛之小客車裝設有定速器，車速最多僅時速八十餘公里，不可能超速
    ，況當時警員攔檢時，尚有多部車輛自後疾駛而過，顯係異議人當時正行駛中間
    車道，遭攔檢時以為係臨檢才停車路，竟被誣指超速，且原處分在無證據之情形
    下，即認異議人有上開違規行為，實難甘服，故而聲明異議，請求撤銷原處分云
    云。
二、按汽車行駛於高速公路或設管制之道路，而不遵管制之規定者，處汽車駕駛人新
    台幣三千元以上六千元以下罰鍰，道路交通管理處罰條例第三十三條第一項定有
    明文。又道路交通管理處罰條例第六十三條第一項第一款規定，汽車駕駛人有同
    條例第三十三條之情形者，除依原條款處罰鍰外，並予記違規點數一點。
三、經查，本件異議人甲○○所駕駛之車牌號碼ＶＪ─九二四五號自用小客車於九十
    一年七月四日凌晨零時三十六許，在行經國道十號高速公路東向三公里五百公尺
    處，經國道公路警察局執勤員警蘇明山當場以測速槍測得時速一百零七公里，為
    警攔下後出示測得之數據予異議人，並製作舉發違反道路交通管理事件通知單交
    付予異議人，異議人不服取締，且拒絕簽名之事實，乃由原處分機關以違反道路
    交通管理處罰條例第三十三條第一項，課處異議人罰鍰新台幣三千元，並依道路
    交通管理處罰條例第六十三條第一項記違規點數一點，此有內部政警政署國道公
    路警察局舉發違反道路交通管理事件通知單一份及交通部公路局高雄區監理所九
    十一年八月二十六日所為之高監五字第裁八○—Ｚ00000000號裁決書一
    份在卷足稽。並經證人即當場取締之員警蘇明山於本院調查時證述：「當初我測
    到異議人車速為時速一百零七公里，我就開閃光燈，將異議人車子攔下來，我從
    右邊跟異議人說他車速太快，請他跟我到警車看測速器，異議人在車內跟我說他
    有定速器設定車速為時速九十五或一百公里，異議人有看測速器，當時測得時速
    為一百零七，我們使用測速雷達沒有照相，是當場舉發的，我們有看照後鏡，而
    且當時沒有幾部車，而且有兩位同事在看，不可能測到其他車子，當時雷達測出
    異議人超速時，沒有其他車輛經過，我帶異議人至車子看測速器時，異議人強調
    我們的測速不準，他有定速器，而且我們開的罰單，異議人不簽收。」等語明確
    ，而員警確有出示該測得超速之數據，惟異議人表示其車上裝有定速器，而拒絕
    前往警車觀看測速器之數據，並拒絕在舉發違反道路交通管理事件通知單上簽名
    一節，亦為異議人所是認，而按執行交通勤務之警員開單舉發違反道路交通管理
    處罰條例所列之違規事實，本質上為行政處分，係公務員基於職務上之權力，依
    法就特定之具體事件所為之具公法上效果之單方面行政行為，基於公務員為公法
    上行為具有公信力之原則，該行政行為當可被推定為真正，且其據以依法處分之
    事實認定亦為正確無誤，本件異議人既未能提出證據以資證明其確無違規行為，
    及執勤之員警於取締時有何違法之情形存在，是其指摘處分違法失當自難採信；
    異議人所辯稱設有定速器，惟於本院訊問時亦自陳：定速器並無紀錄等語，益徵
    異議人主張有裝設定速器，不可能違規云云，不足採取。從而原處分關依道路交
    通管理處罰條例第三十三條第一項、第六十三條第一項第一款規定，並予記違規
    點數一點。裁處異議人罰鍰新臺幣三千元，並予記違規點數一點尚無違誤，異議
    人之異議顯無理由，依法應予駁回。
四、據上論斷，應依道路交通案件處理辦法第十九條，裁定如主文。
中      華      民      國      九十二      年    二    月    二十五    日
                                臺灣高雄地方法院交通法庭
                                    法  官    涂裕洪
右正本證明與原本無異。
如不服本裁定，應於裁定送達後五日內，向本院提出抗告狀。
                                    書記官    賴佳慧
中  華    民    國      九十二     年      二     月      二十七      日


司法院資訊處製作；財團法人民間司法改革基金會備份。
